# 销售尾款减免

提问人：生如夏花 A0 时间：2021-12-02 09:25:20
急，请教陈版，由于设备的某个部件达不到客户要求（质量问题），对应收账款部分减免，新收入准则下，减免的设备尾款应如何做账？是否属于债务重组的范围？

回答人：chenyiwei
由于本企业的履约瑕疵而减免价款，属于给予客户的折让，应冲减销售收入，不属于债务重组。